【裁判字號】    90,交易,556
【裁判日期】    901231
【裁判案由】    過失傷害
【裁判全文】
台灣板橋地方法院刑事判決                          九十年度交易字第五五六號
    公  訴  人  台灣板橋地方法院檢察署檢察官
    被      告  乙○○
右列被告因過失傷害案件，經檢察官提起公訴（九十年偵字第八二四一號），本院判
決如左：
    主  文
乙○○因過失傷害人，處拘役肆拾日，如易科罰金，以佰元折算壹日。
    事  實
一、乙○○於民國（下同）九十年四月一日凌晨零時四十分許，駕駛車號ＦＬ─五七
    ０三號自用小客車，由台北縣永和市往新店市方向行駛，行經台北縣永和市○○
    路六十七巷與安樂路交岔路口時，原應注意汽車行駛時，駕駛人應注意車前狀況
    ，隨時採取必要之安全措施，又汽車行經無號誌之交岔路口時，應減速慢行，作
    隨時停車之準備，且當時天晴、夜間有照明、路面無缺陷、無障礙物，依當時之
    情形並無不能注意之情形，竟仍疏於注意，貿然通過上開交岔路口，適有丙○○
    騎乘車號ＨＵＩ─０六０號重型機車後載甲○○，亦疏未注意車輛行至無號誌之
    交岔路口，支線道車應暫停讓幹線道車先行，二車因而在交岔路口發生碰撞，致
    使丙○○受有右鼻翼裂傷、下巴裂傷、左臉頰擦傷、右手腕挫傷、右前胸挫傷及
    左小腿挫傷之傷害，而甲○○則受有右腳第一、三腳趾壞疽截肢之傷害。乙○○
    於犯罪未發覺前，即通知警方前來處理，並停留於現場，向前來處理之警員坦承
    肇事，並願接受裁判。
二、案經被害人甲○○與丙○○訴由台北縣警察局永和分局報請台灣板橋地方法院檢
    察署檢察官偵查起訴。
    理  由
一、訊據被告乙○○對於右揭時、地與告訴人丙○○發生擦撞，致使甲○○與丙○○
    二人受傷之事實並不否認；惟矢口否認有何過失傷害之犯行，並辯稱：係丙○○
    騎乘機車之車速過快，才會發生碰撞云云。經查：右揭事實，業據告訴人丙○○
    及甲○○二人分別於警訊及偵審中指訴甚詳，並有道路交通事故調查報告表、現
    場照片六幀及診斷證明書二紙附卷可稽。按汽車駕駛人應注意車前狀況，隨時採
    取必要之安全措施；又汽車行經無號誌之交岔路口時，應減速慢行，作隨時停車
    之準備，道路交通安全規則第九十四條第三項、第九十二條第一項第四款分別定
    有明文。被告於前揭時地駕車，自應遵守上述交通安全規定，且當時並無不能注
    意之情形。竟仍疏於注意，以至肇事，致被害人受傷，其有過失甚明。台灣省台
    北縣區車輛行車事故鑑定委員會亦為相同之認定，有該會九十年十月二十六日北
    鑑字第九０二０七六號函附之鑑定意見書在卷可參。且被告過失行為與被害人等
    受傷間，顯有相當因果關係。又縱依上開鑑定意見書內所述，告訴人丙○○騎乘
    機車行經無號誌之交岔路口支線道車未讓幹線道車先行，為肇事主因，亦無解於
    被告過失責任之成立。是被告所辯無過失乙節，要屬飾卸之詞，顯不可採。罪證
    明確，被告犯行洵堪認定。
二、核被告所為，係觸犯刑法第二百八十四條第一項前段之過失傷害罪。又被告以一
    過失行為，致被害人二人受傷，為同種想像競合犯，依刑法第五十五條之規定，
    從一重處斷。再被告於犯罪未發覺前，即報警處理，並留在現場向前來處理之警
    員坦承肇事，並願接受裁判，有台北縣警察局永和分局九十年十一月二十八日九
    ０北警永刑良字第二五五二六號函附卷可佐，合於自首之規定，依法減輕其刑。
    爰審酌被告之品行、智識程度、過失之程度、犯罪後未與被害人和解及被告犯罪
    後之態度等一切情狀，量處如主文所示之刑，並諭知易科罰金之折算標準，以示
    懲儆。
據上論斷，應依刑事訴訟法第二百九十九條第一項前段，刑法第二百八十四條第一項
前段、第五十五條、第六十二條前段、第四十一條第一項前段，罰金罰鍰提高標準條
例第一條前段、第二條，判決如主文。
本案經檢察官洪家原到庭執行職務
中      華      民      國       九十       年    十二    月   三十一   日
                                      台灣板橋地方法院交通法庭
                                          法  官  潘  長  生
右正本證明與原本無異
如不服本判決應於送達後十日內向本院提出上訴狀
                                          書記官  王  增  華
中      華      民      國      九十一      年     一     月     三     日
附錄本案論罪科刑法條全文：
刑法第二百八十四條：
因過失傷害人者，處六月以下有期徒刑、拘役或五百元以下罰金。致重傷者，處一年
以下有期徒刑、拘役或五百元下罰金。
從事業務之人，因業務上之過失傷害人者，處一年以下有期徒刑、拘役或一千元以下
罰金。致重傷者，處三年以下有期徒刑、拘役或二千元以下罰金。


司法院資訊處製作；財團法人民間司法改革基金會備份。
